臺灣桃園地方法院刑事判決　　　　　　　　　　　　九十一年度易字第一○九三號
　　公　訴　人　臺灣桃園地方法院檢察署檢察官
　　被　　　告　甲○○
右列被告因傷害案件，經檢察官提起公訴（九十一年度偵字第七三八九號），本院判
決如左：
    主      文
甲○○傷害人之身體，處拘役貳拾日，如易科罰金，以佰元折算壹日。
    事      實
一、甲○○於民國（下同）九十一年二月二十二日上午十一時三十分許，在桃園縣桃
    園市○○路一二巷一號前，見乙○○在該屋外為雙腳癱瘓之屋主劉清輝掃地，竟
    於酒後無故基於普通傷害之故意，徒手毆打乙○○之身體，致乙○○跌倒頭部撞
    擊牆角而受有頭部外傷之傷害。
二、案經乙○○訴由桃園縣警察局桃園分局報請臺灣桃園地方法院檢察署檢察官偵查
    起訴。
    理      由
一、訊據被告甲○○否認有傷害之犯行，辯稱：當時告訴人與伊二人都喝醉，是告訴
    人先動手打伊，伊才不小心撞到告訴人，當時有互推，但並無毆打之故意云云。
    惟查，右揭犯罪事實，業據證人即告訴人乙○○於警訊時證述：九十一年二月二
    十二日十一時三十分許，在桃園市○○路無名巷口，與甲○○發生糾紛。我要去
    朋友家找朋友，他一出來便往我胸口搥二下，眼角被打了一下，致使我後仰撞到
    ，不知撞到那裡我後腦受傷縫了三針等語，復據證人劉清輝於偵查中證稱：告訴
    人乙○○當日來我住處外面掃地，甲○○就在我門前用拳頭打乙○○的胸部，然
    後打他至我房間內，乙○○有跌倒，頭部縫三針。甲○○當時有喝酒，沒有任何
    理由就毆打乙○○等語（見偵查卷第二十七頁反面、第二十八頁正面），而告訴
    人受有頭部外傷之傷害，並據證人即承辦員警姜林一源於偵查中證述：乙○○至
    青溪派出所報案時，他後腦有血塊，看得出來是新傷，當時二人均有喝酒等語（
    見同上卷第十八頁反面、第十九頁正面）無訛，且被告於訊時亦坦承有推告訴人
    一把，致告訴人頭撞到牆角而流血等情，是被告事後辯稱未毆打告訴人云云，顯
    係其事後避重就輕之詞，不足採信。是本案事證明確，被告傷害犯行，洵堪認定
    。
二、核被告所為，係犯刑法第二百七十七條第一項傷害罪。爰審酌被告犯罪之動機、
    目的、手段，及其品性尚佳、智識程度、告訴人所受傷害之程度尚輕，犯罪所生
    之損害不大，尚未與告訴人達成民事上之和解，及其犯罪後否認犯行之態度等一
    切情狀，量處如主文所示之刑，並諭知易科罰金之折算標準。
據上論斷，應依刑事訴訟法第二百九十九條第一項前段，刑法第二百七十七條第一項
、第四十一條第一項前段，罰金罰鍰提高標準條例第一條前段、第二條，判決如主文
。
本案經檢察官鄭重文到庭執行職務。
中      華      民      國    九十一    年     十二     月    二十六    日
                                      臺灣桃園地方法院刑事第六庭
                                          法  官    游  紅  桃
右正本證明與原本無異。
如不服本判決，應於判決送達後十日內向本院提出上訴狀（應附繕本），上訴於臺灣
高等法院。
                                          書記官    王  元  宏
中      華      民      國    九十一    年     十二     月    二十六    日
附論罪科刑依據之法條：
刑法第二百七十七條第一項。
傷害人之身體或健康者，處三年以下有期徒刑、拘役或一千元以下罰金。
